【裁判字號】    97,易,168
【裁判日期】    970910
【裁判案由】    贓物等
【裁判全文】
臺灣基隆地方法院刑事判決               97年度易字第168號
公  訴  人  臺灣基隆地方法院檢察署檢察官
被      告  寅○○
                    （另案於臺灣基隆監獄執行中）
            辰○○
                    （另案於臺灣新竹監獄執行中）
            丑○○
                    （另案於臺灣雲林第二監獄執行中）
            巳○○
上列被告因贓物等案件，經檢察官提起公訴（96年度偵字第6206
號、97年度偵字第557、598、885號），被告於準備程序進行中
就被訴事實為有罪之陳述，經本院合議庭裁定進行簡式審判程序
，判決如下：
    主  文
寅○○共同犯如附表一編號1至11號、犯如附表二編號1至18號所
示之罪，累犯，各處如附表一編號1至11號所示之刑及從刑、如
附表二編號1至18號所示之刑；應執行有期徒刑貳年拾月，扣案
之油壓剪、鐵剪、梅花扳手、開口扳手各壹支及手套壹雙均沒收
。
辰○○共同犯如附表一編號1至11號所示之罪，累犯，各處如附
表一編號1至11號所示之刑及從刑；應執行有期徒刑壹年拾月，
扣案之油壓剪、鐵剪、梅花扳手、開口扳手各壹支及手套壹雙均
沒收。
丑○○搬運贓物，累犯，處拘役貳拾伍日，如易科罰金以新台幣
壹仟元折算壹日；又搬運贓物，累犯，處拘役貳拾伍日，如易科
罰金以新台幣壹仟元折算壹日；應執行拘役肆拾日，如易科罰金
以新台幣壹仟元折算壹日。
巳○○故買贓物，累犯，處拘役拾日，如易科罰金以新台幣壹
仟元折算壹日；又故買贓物，累犯，處拘役拾日，如易科罰金
以新台幣壹仟元折算壹日；又故買贓物，累犯，處拘役拾日，
如易科罰金以新台幣壹仟元折算壹日；應執行拘役捌拾伍日，如
易科罰金以新台幣壹仟元折算壹日。
    事  實
一、（一）寅○○前因違反毒品危害防制條例案件，經本院以93
    年度基簡字第210號判決判處有期徒刑3月，於民國93年11月
    26日執行完畢（成立累犯），又因違反毒品危害防制條例案
    件，經臺灣高等法院以93年上訴字第3338號判決判處有期徒
    刑7月，再因詐欺案件，經本院以94年度基簡字第679號判決
    判處有期徒刑3月，另因違反毒品危害防制條例案件，經本
    院分別以94年訴字第432號判決判處有期徒刑8月、以94年度
    易字第111號判決判處有期徒刑6月，後2罪經本院以94年度
    聲字第1069號裁定定應執行有期徒刑1年，上開3件經接續執
    行，於96年3月31日執行完畢（成立累犯）；（二）辰○○
    前因違反毒品危害防制條例案件，先後經本院以93年度易字
    第284號判決判處有期徒刑6月、經臺灣高等法院以93年上訴
    字第2506號判決判處有期徒刑1年，2罪並經臺灣高等法院以
    94年度聲字第249號裁定定應執行有期徒刑1年5月，又因違
    反毒品危害防制條例案件，經本院以94年訴字第91號判決判
    處有期徒刑7月、4月，應執行有期徒刑10月，再因詐欺案件
    ，經本以94年度訴字第534號判決判處有期徒刑6月，後3罪
    經本院以95年度聲字第390號裁定應執行有期徒刑1年2月，
    與有期徒刑1年5月接續執行，於96年4月11日假釋交付保護
    管束，於96年6月23日保護管束期滿，未經撤銷假釋，其未
    執行之刑以已執行論而執行完畢（成立累犯）；（三）巳○○前因違反毒品危害防制條例案件，經本院以93年訴字第35
    號判決判處有期徒刑7月、3月，應執行有期徒刑9月，於94
    年3月4日執行完畢（成立累犯），又因違反毒品危害防制條
    例案件，經本院以94年訴字第773號判決判處有期徒刑9月、
    4月，應執行有期徒刑1年，另因違反毒品危害防制條例案件
    ，經本院以95年訴字第233號判決判處有期徒刑10月、3月，
    應執行有期徒刑1年，後經本院以96年度聲減字第315號裁定
    減刑並定應執行刑為有期徒刑6月15日，2件接續執行，於96
    年8月27日執行完畢（成立累犯）；（四）丑○○曾因竊盜
    案件，經臺灣彰化地方法院以92年度易字第1033號判決判處
    有期徒刑6月，於93年8月5日執行完畢（成立累犯），又因
    違反毒品危害防制條例案件，經最高法院以93年度台上字第
    4605號判決判處有期徒刑8月，再因違反毒品危害防制條例
    案件，經本院以93年訴字第779號判決判處有期徒刑1年，2
    罪接續執行，於95年1月27日假釋交付保護管束，於95年7月
    7日保護管束期滿，未經撤銷假釋，其未執行之刑以已執行
    論而執行完畢（成立累犯）。寅○○、辰○○、丑○○、巳
    ○○均不知悔改。
二、（一）寅○○、辰○○竟意圖為自己不法之所有，共同基於
    竊盜之犯意聯絡，於附表一所示時間、地點，攜帶寅○○所
    有客觀上對人生命、身體、安全具有危險性可為兇器使用之
    油壓剪、鐵剪、梅花扳手、開口扳手各1支，及其所有非屬
    兇器之手套1雙，以附表一所示之方法共同竊取附表一所示
    之物。（二）丑○○、巳○○則均明知寅○○、辰○○所交
    付之電池為贓物，丑○○竟基於搬運贓物之故意，2次提供
    其身分證予寅○○、辰○○變賣贓物，並先後2次於96年11
    月11日、12日（起訴書未記載日期，業據蒞庭檢察官於本院
    審判時更正）幫助彼等搬運贓物電池4個、2顆至巳○○位於
    基隆市○○區○○路44巷170之1號之住處，事後寅○○請其
    吃飯酬謝之；巳○○則基於故買贓物之故意，於96年11月10
    日、11日、12日先後3次在其上開住處收購3個、4個、3個電
    瓶（以新台幣「下同」1000元收購1個大電瓶、400元收購1
    個小電瓶，或以每個500至1000元不等之價格收購）（起訴
    書記載為於96年11月8日收購2個電瓶大電瓶、1個小電瓶，
    其後至同年月11日止，以每次2至3個電瓶收購，業據蒞庭檢
    察官於本院審判時更正）。嗣經警循線調查，於96年11月12
    日下午11時許，在基隆市○○○路95巷口埋伏上開竊盜案犯
    嫌所用之交通工具EFJ─518號輕機車，發現辰○○欲騎乘該
    機車而當場查獲辰○○，並經辰○○之指述，旋在基隆市○○○路95巷1號查獲寅○○，且在該機車置物箱內起獲寅○○、辰○○作案用之油壓剪、鐵剪、梅花扳手、開口扳手各
    1支及手套1雙，並予以扣案，而查知上情。
三、寅○○另意圖為自己不法之所有，單獨於附表二所示時間、
    地點，趁四下無人之際，徒手竊取各該處廟宇神案上如附表
    二所示之物，竊得之贓物於96年11月24日、26日持往楊滿所
    開設位於基隆市○○區○○路23號泰源號資源回收廠變賣，
    嗣經警於97年1月23日下午6時許至該回收廠調取資源回收登
    記簿執行查贓業務，發現寅○○變賣贓物之紀錄，循線調查
    ，始查悉上情。
四、案經基隆市警察局第二分局、第一分局、第四分局分別報告
    臺灣基隆地方法院檢察署檢察官偵查起訴。
    理  由
壹、程序事項
    本案被告寅○○、辰○○、丑○○、巳○○所犯者非為死刑
    、無期徒刑、最輕本刑為3年以上有期徒刑之罪或高等法院
    管轄之第一審案件，其於準備程序進行中，先就被訴事實為
    有罪之陳述，經告知其簡式審判程序之旨，並聽取公訴人、
    被告之意見後，本院業已依刑事訴訟法第273條之1第1項規
    定，裁定由受命法官獨任以簡式審判程序進行本案之審理。
貳、實體事項
一、上揭事實業據被告寅○○、辰○○於警訊、偵訊、本院準備
    程序及審判時自白，並據被告丑○○、巳○○於本院準備程
    序及審判時自白；就附表一被告寅○○、辰○○2人共同竊
    盜之犯行，業據證人即被害人丁○○、吳輝雄、丙○○於警
    訊及證人即被害人壬○○、己○○、卯○○、乙○○、癸○○、黃文昌、林俊堅、甲○於警訊及偵訊時證述證述在卷，
    又據證人即同案被告丑○○、巳○○於本院審判時證述無訛
    ，且有油壓剪、鐵剪、梅花扳手、開口扳手各1支及手套1雙
    扣案可證，且有96年11月11日監視錄影畫面基隆市○○街13
    5巷口監視錄影帶1片與翻拍相片6張、被告2人行竊所騎乘EF
    J─518號輕機車及上開扣案工具相片4張、指認相片13張、
    車籍資料查詢畫面列印10張、車號查詢汽車車籍列印1張附
    卷可稽；就附表二被告寅○○單獨竊盜之犯行，則據證人即
    被害人未○○、地○○、宙○○○、Ｄ○○、申○○、亥○○、Ｃ○○、黃○○、宇○○、Ａ○○、天○○○、Ｅ○○
    、午○○、酉○○、Ｂ○、戌○○於警訊時證述在卷，並據
    證人楊滿於警訊證述及偵訊時結證屬實，且有收受物品、舊
    貨、五金廢料或廢棄物登記表影本1份、查訪紀錄表、監視
    錄影帶1片與翻拍相片6張、指認相片28張在卷足參；被告丑
    ○○上開搬運贓物犯行，則據證人即同案被告寅○○、辰○○於偵訊及本院審判時證述在卷，且據證人即同案被告巳○○於偵訊及本院審判時證述在卷；被告巳○○上開故買贓物
    犯行，業據證人即同案寅○○、辰○○、丑○○於偵訊及本
    院審判時證述在卷。被告寅○○、辰○○、丑○○、巳○○
    之自白堪信與事實相符，事證明確，被告寅○○、辰○○、
    丑○○、巳○○犯行至堪認定，應依法論科。
二、論罪科刑：
    核被告寅○○、辰○○、丑○○、巳○○所為係犯下列之罪
    ：
  (一)按刑法第321條第1項第3款之攜帶兇器竊盜罪係以行為人攜
    帶兇器竊盜為其加重條件，此所謂兇器，其種類並無限制，
    凡客觀上足對人之生命、身體、安全構成威脅，具有危險性
    之兇器均屬之，且祇須行竊時攜帶此種具有危險性之兇器為
    已足，並不以攜帶之初有行兇之意圖為必要（最高法院79年
    度臺上字第5253號判例足資參照）。而油壓剪、鐵剪、梅花
    扳手、開口扳手各1支為金屬材質，在客觀上足以對人之生
    命、身體、安全構成威脅，為具有相當危險性之器械，自屬
    兇器之一種。被告寅○○、辰○○就附表一所為，係犯刑法
    第321條第1項第3款之攜帶兇器竊盜罪。被告寅○○、辰○○就附表一所示攜帶兇器竊盜罪間，有犯意聯絡與行為分擔
    ，均為共同正犯。
  (二)被告寅○○就附表二所為，係犯刑法第320條第1項之竊盜罪
    。
  (三)被告丑○○所為，係犯刑法第349條第2項之搬運贓物罪。
  (四)被告巳○○所為，係犯刑法第349條第2項之故買贓物罪。
  (五)又被告寅○○就附表一、二所示之11次、18次竊盜犯行、被
    告辰○○就附表一所示11次竊盜犯行，被告丑○○所為2次
    搬運贓物犯行、被告巳○○3次故買贓物犯行間，均犯意個
    別，行為互殊，均應分論併罰。
  (六)又被告寅○○、辰○○、丑○○、巳○○有事實欄所載有期
    徒刑執行完畢之情形，有臺灣基隆地方法院檢察署刑案資料
    查註錄表、臺灣高等法院被告前案紀錄表在卷可考，其等於
    5年內故意再本件有期徒刑以上之罪，均為累犯，應依刑法
    第47條第1項之規定，加重其刑。
  (七)爰審酌被告之品行，犯罪之動機、目的、手段、次數、所生
    之損害、所竊財物之價值及犯罪後業已坦承犯行態度良好等
    一切情狀，量處如主文所示之刑，並定其應執行之刑，併就
    被告丑○○、巳○○部分諭知易科罰金之折算標準。
  (八)扣案之油壓剪、鐵剪、梅花扳手、開口扳手各1支及手套1雙
    ，均為犯罪行為人即被告寅○○所有，供其與被告辰○○本
    案附表一犯罪所用之物，業據被告寅○○、辰○○於本院審
    判時供明在卷，依刑法第38條第1項第2款之規定宣告沒收。
三、應適用之法條：
    據上論斷，應依刑事訴訟法第273條之1第1項、第284條之1
    、第299條第1項前段，刑法第28條、第321條第1項第3款、
    第320條第1項、第349條第2項、第47條第1項、第41條第1項
    前段、第2項、第51條第5、6款、第38條第1項第2款，刑法
    施行法第1條之1，判決如主文。
本案經檢察官庚○○到庭執行職務
中    華    民    國    97    年    9     月    10    日
                  刑事第三庭法    官  鄭景文
以上正本證明與原本無異。
對於本件判決如有不服，應於收受送達後10日內，向本院提出上
訴書狀，上訴於臺灣高等法院，並按他造當事人之人數附具繕本
。其未敘述上訴理由者，並得於提起上訴後10日內向本院補提理
由書狀，且須按他造當事人之人數附具繕本。「請勿逕送臺灣高
等法院」
中    華    民    國    97    年    9     月    10    日
                            書 記 官  李繼業
附錄論罪法條：
刑法第320條第1項：
    意圖為自己或第三人不法之所有，而竊取他人之動產者，為
    竊盜罪，處5年以下有期徒刑、拘役或500元以下罰金。
刑法第321條第1項：
    犯竊盜罪而有左列情形之一者，處6月以上、5年以下有期徒
    刑：
一  於夜間侵入住宅或有人居住之建築物、船艦或隱匿其內而犯
    之者。
二  毀越門扇、牆垣或其他安全設備而犯之者。
三  攜帶兇器而犯之者。
四  結夥三人以上而犯之者。
五  乘火災、水災或其他災害之際而犯之者。
六  在車站或埠頭而犯之者。
刑法第349條第2項：
    搬運、寄藏、故買贓物或為牙保者，處5年以下有期徒刑、
    拘役或科或併科1千元以下罰金。
附表一：
┌──┬──────┬───────┬───┬────────────┐
│編號│犯罪時間    │犯罪地點      │被害人│犯罪方法與犯罪所得      │
├──┼──────┼───────┼───┼────────────┤
│ 1  │96年11月9日 │基隆市仁愛區光│壬○○│寅○○與辰○○共同騎乘車│
│    │下午7時30分 │一路成功國小圍│      │號EFJ─518號輕機車，攜帶│
│    │許          │牆旁          │      │客觀上具有殺傷力之扣案兇│
│    │            │              │      │器鐵剪或油壓剪剪斷車號EZ│
│    │            │              │      │─2150號自小貨車電瓶電線│
│    │            │              │      │，並以梅花扳手或開口扳手│
│    │            │              │      │拔開螺絲以竊取該電瓶1個 │
│    │            │              │      │（價值約2750元）。      │
├──┼──────┼───────┼───┼────────────┤
│ 2  │96年11月9日 │基隆市中山區復│己○○│以同上方式竊取己○○所購│
│    │晚上11時許  │興路4巷2號前  │      │買東建建材行所有車號9K─│
│    │            │              │      │7952 號自小貨車電瓶1個（│
│    │            │              │      │價值約4700元）。        │
├──┼──────┼───────┼───┼────────────┤
│ 3  │96年11月10  │基隆市中正區武│卯○○│以同上方式竊取車號T8─  │
│    │日凌晨2時許 │昌街64號      │      │7603號自小貨車電瓶1個（ │
│    │            │              │      │價值約3500元）。        │
├──┼──────┼───────┼───┼────────────┤
│ 4  │96年11月10  │基隆市安樂區武│丁○○│以同上方式竊取丁○○所使│
│    │日下午4時許 │嶺街343號新山 │      │用升隆交通股份有限公司所│
│    │            │水庫前        │      │有車號IF─167號營業貨運 │
│    │            │              │      │曳引車電瓶2個（價值約   │
│    │            │              │      │5000 元）               │
├──┼──────┼───────┼───┼────────────┤
│ 5  │96年11月11  │基隆市信義區培│包勝企│以同上方式竊取乙○○所購│
│    │日凌晨2時許 │德路187之5號前│業有限│買包勝企業有限公司所有車│
│    │            │              │公司  │號3N─0767號自小貨車電瓶│
│    │            │              │      │1個（價值約4000元）。   │
├──┼──────┼───────┼───┼────────────┤
│ 6  │96年11月11  │基隆市信義區東│癸○○│以同上方式竊取癸○○所開│
│    │日凌晨2時50 │明路70號前    │      │設信德行所有車號2386─EW│
│    │分許        │              │      │號自小貨車電瓶1個（價值 │
│    │            │              │      │約4500元）。            │
├──┼──────┼───────┼───┼────────────┤
│ 7  │96年11月11  │基隆市信義區培│戊○○│以同上方式竊取黃文昌所使│
│    │日下午3時30 │德路天外天垃圾│      │用戊○○所有車號CR─5731│
│    │分許        │場路口        │      │號自小貨車電瓶1個（價值 │
│    │            │              │      │約2600元）。            │
├──┼──────┼───────┼───┼────────────┤
│ 8  │96年11月11  │基隆市信義區崇│辛○○│以同上方式竊取林俊堅所使│
│    │日上午6時25 │法街135巷1弄2 │      │用辛○○所有車號3N─7959│
│    │分許        │號旁          │      │號（起訴書記載為3N─7950│
│    │            │              │      │號）自小貨車電瓶1個（價 │
│    │            │              │      │值約4000元）            │
├──┼──────┼───────┼───┼────────────┤
│ 9  │96年11月12  │基隆市信義區花│廣懋食│以同上方式竊取廣懋食品有│
│    │日凌晨2時許 │源三街底停車場│品有限│限公司所有甲○所使用車號│
│    │            │              │公司  │4655─GZ號自小貨車電瓶1 │
│    │            │              │      │個（價值約4800元）。    │
├──┼──────┼───────┼───┼────────────┤
│ 10 │96年11月12  │基隆市信義區深│丙○○│以同上方式竊取車號4977─│
│    │日上午7時許 │溪路麗景江山社│      │MP號自小貨車電瓶1個（價 │
│    │            │區外停車場    │      │值約4500元）。          │
├──┼──────┼───────┼───┼────────────┤
│ 11 │96年11月12  │基隆市信義區花│子○○│以同上方式竊取子○○所有│
│    │日凌晨2時許 │源九街四季春社│      │吳輝雄所使用車號KN─7747│
│    │            │區大樓後方停車│      │號自小貨車電瓶1個（價值 │
│    │            │場            │      │約3000元）。            │
└──┴──────┴───────┴───┴────────────┘
附表一：罪名及刑期
編號1、寅○○、辰○○共同攜帶兇器竊盜，累犯，各處有期徒
       刑柒月。
       扣案之油壓剪、鐵剪、梅花扳手、開口扳手各壹支及手
       套壹雙均沒收。
編號2、寅○○、辰○○共同攜帶兇器竊盜，累犯，各處有期徒
       刑柒月。
       扣案同上之油壓剪、鐵剪、梅花扳手、開口扳手各壹支
       及手套壹雙均沒收。
編號3、寅○○、辰○○共同攜帶兇器竊盜，累犯，各處有期徒
       刑柒月。
       扣案同上之油壓剪、鐵剪、梅花扳手、開口扳手各壹支
       及手套壹雙均沒收。
編號4、寅○○、辰○○共同攜帶兇器竊盜，累犯，各處有期徒
       刑柒月。
       扣案同上之油壓剪、鐵剪、梅花扳手、開口扳手各壹支
       及手套壹雙均沒收。
編號5、寅○○、辰○○共同攜帶兇器竊盜，累犯，各處有期徒
       刑柒月。
       扣案同上之油壓剪、鐵剪、梅花扳手、開口扳手各壹支
       及手套壹雙均沒收。
編號6、寅○○、辰○○共同攜帶兇器竊盜，累犯，各處有期徒
       刑柒月。
       扣案同上之油壓剪、鐵剪、梅花扳手、開口扳手各壹支
       及手套壹雙均沒收。
編號7、寅○○、辰○○共同攜帶兇器竊盜，累犯，各處有期徒
       刑柒月。
       扣案同上之油壓剪、鐵剪、梅花扳手、開口扳手各壹支
       及手套壹雙均沒收。
編號8、寅○○、辰○○共同攜帶兇器竊盜，累犯，各處有期徒
       刑柒月。
       扣案同上之油壓剪、鐵剪、梅花扳手、開口扳手各壹支
       及手套壹雙均沒收。
編號9、寅○○、辰○○共同攜帶兇器竊盜，累犯，各處有期徒
       刑柒月。
       扣案同上之油壓剪、鐵剪、梅花扳手、開口扳手各壹支
       及手套壹雙均沒收。
編號10、寅○○、辰○○共同攜帶兇器竊盜，累犯，各處有期徒
       刑柒月。
       扣案同上之油壓剪、鐵剪、梅花扳手、開口扳手各壹支
       及手套壹雙均沒收。
編號11、寅○○、辰○○共同攜帶兇器竊盜，累犯，各處有期徒
       刑柒月。
       扣案同上之油壓剪、鐵剪、梅花扳手、開口扳手各壹支
       及手套壹雙均沒收。
附表二：
┌──┬───────┬────────┬───┬────────┐
│編號│犯罪時間      │犯罪地點        │被害人│犯罪所得        │
├──┼───────┼────────┼───┼────────┤
│ 1  │96年11月23 日 │基隆市中正區調和│文德宮│銅製燭臺2對     │
│    │晚上6時10分許 │街301之106號    │未○○│（價值約300元） │
├──┼───────┼────────┼───┼────────┤
│ 2  │96年11月23 日 │基隆市中正區調和│福和宮│銅製金爐1個     │
│    │晚上6時20分許 │街              │（起訴│                │
│    │              │                │書記載│                │
│    │              │                │為福合│                │
│    │              │                │宮）  │                │
├──┼───────┼────────┼───┼────────┤
│ 3  │96年11月23 日 │基隆市中正區調和│玉天宮│銅製酒杯座1 個  │
│    │晚上6時30     │街80巷39之2號旁 │地○○│（價值約1500元）│
├──┼───────┼────────┼───┼────────┤
│ 4  │96年11月23 日 │台北縣瑞芳鎮逢甲│萬善堂│銅製燈座1對     │
│    │晚上6時40分許 │路              │宋楊彩│（價值約2000元）│
│    │              │                │鳳    │                │
├──┼───────┼────────┼───┼────────┤
│ 5  │96年11月23 日 │台北縣瑞芳鎮逢甲│福德宮│銅製燈座1對（起 │
│    │晚上6時50分許 │路392號（起訴書 │Ｄ○○│訴書記載為1個） │
│    │              │記載為331號前） │      │（價值約300元） │
├──┼───────┼────────┼───┼────────┤
│ 6  │96年11月23 日 │台北縣瑞芳鎮四腳│歸善堂│銅製小燭臺1對（ │
│    │晚上7時10分許 │亭坑路          │申○○│價值約300元）   │
├──┼───────┼────────┼───┼────────┤
│ 7  │96年11月23 日 │基隆市仁愛區南榮│集善祠│銅製金燭臺1 對  │
│    │晚上7時30分許 │路509巷旁       │亥○○│（價值約1000元）│
├──┼───────┼────────┼───┼────────┤
│ 8  │96年11月25 日 │基隆市信義區月眉│福靈宮│銅製酒杯座1 個  │
│    │晚上6時10分許 │路120號         │玄○○│（價值約300元） │
├──┼───────┼────────┼───┼────────┤
│ 9  │96年11月25 日 │基隆市中正區北寧│福安宮│銅製燭臺1對     │
│    │晚上6時45分許 │路31巷31號旁    │Ｃ○○│（價值約2000元）│
├──┼───────┼────────┼───┼────────┤
│ 10 │96年11月25 日 │基隆市中正區調和│萬安宮│銅製酒杯座1 個  │
│    │晚上7時5分許  │街3之1號        │黃○○│（價值約1500元）│
├──┼───────┼────────┼───┼────────┤
│ 11 │96年11月25 日 │台北縣瑞芳鎮四腳│萬興宮│銅製金爐1個     │
│    │晚上7時40分許 │亭埔路          │宇○○│（價值約1500元）│
├──┼───────┼────────┼───┼────────┤
│ 12 │96年11月25 日 │台北縣瑞芳鎮大埔│興安宮│銅製燭臺1對     │
│    │晚上7時55分許 │路頂埔巷2弄1號前│Ａ○○│（價值約2000元）│
├──┼───────┼────────┼───┼────────┤
│ 13 │96年11月25 日 │台北縣瑞芳鎮粗坑│長興宮│銅製燭臺1對     │
│    │晚上8時15分許 │口路1巷2號      │莊翁金│（價值約1500元）│
│    │              │                │枝    │                │
├──┼───────┼────────┼───┼────────┤
│ 14 │96年11月25 日 │基隆市暖暖區源遠│福安宮│銅製酒杯座1 個  │
│    │晚上8時30分許 │路              │Ｅ○○│（價值約2000元）│
├──┼───────┼────────┼───┼────────┤
│ 15 │96年11月25 日 │基隆市仁愛區南榮│龍泉宮│銅製燭臺1對     │
│    │晚上8時55分許 │路425巷53號     │午○○│（價值約1000元）│
├──┼───────┼────────┼───┼────────┤
│ 16 │96年11月25 日 │基隆市仁愛區龍安│龍安宮│銅製香爐1個     │
│    │晚上9時10分許 │街220巷口       │酉○○│（價值約4000元）│
├──┼───────┼────────┼───┼────────┤
│ 17 │96年11月25 日 │基隆市暖暖區過  │福德宮│銅製香爐4個、燭 │
│    │晚上8時       │港路181之1號（  │戌○○│臺1對           │
│    │              │起訴書記載為171 │      │（價值約1000元）│
│    │              │之2號旁）       │      │                │
├──┼───────┼────────┼───┼────────┤
│ 18 │96年11月26日晚│基隆市中山區中華│福興宮│銅製香爐1個     │
│    │上7時許       │路69號          │Ｂ○  │（價值約3000元）│
└──┴───────┴────────┴───┴────────┘
附表二：罪名及刑期
編號1、寅○○竊盜，累犯，處有期徒刑月。
編號2、寅○○竊盜，累犯，處有期徒刑月。
編號3、寅○○竊盜，累犯，處有期徒刑月。
編號4、寅○○竊盜，累犯，處有期徒刑月。
編號5、寅○○竊盜，累犯，處有期徒刑月。
編號6、寅○○竊盜，累犯，處有期徒刑月。
編號7、寅○○竊盜，累犯，處有期徒刑月。
編號8、寅○○竊盜，累犯，處有期徒刑月。
編號9、寅○○竊盜，累犯，處有期徒刑月。
編號10、寅○○竊盜，累犯，處有期徒刑月。
編號11、寅○○竊盜，累犯，處有期徒刑月。
編號12、寅○○竊盜，累犯，處有期徒刑月。
編號13、寅○○竊盜，累犯，處有期徒刑月。
編號14、寅○○竊盜，累犯，處有期徒刑月。
編號15、寅○○竊盜，累犯，處有期徒刑月。
編號16、寅○○竊盜，累犯，處有期徒刑月。
編號17、寅○○竊盜，累犯，處有期徒刑月。
編號18、寅○○竊盜，累犯，處有期徒刑月。


司法院資訊處製作；財團法人民間司法改革基金會備份。
